【裁判字號】    97,易,1694
【裁判日期】    971114
【裁判案由】    竊盜
【裁判全文】
臺灣彰化地方法院刑事判決              97年度易字第1694號
公  訴  人  臺灣彰化地方法院檢察署檢察官
被      告  甲○○
                    弄2號
                    （現於臺灣雲林第二監獄執行中）
上列被告因竊盜案件，經檢察官提起公訴（97年度偵字第8308號
），本院判決如下：
    主  文
甲○○犯攜帶兇器竊盜罪，累犯，處有期徒刑壹年，並應於刑之
執行前，令入勞動場所強制工作，期間為年。扣案剪刀壹支沒
收之。
    事實及理由
一、犯罪事實：
  (一)甲○○自民國（下同）87年間起有多項妨害兵役、家庭暴力
    、竊盜等多項前科，又因犯竊盜罪經本院95年度簡字第190
    號判決處有期徒刑6月，96年3月1日執行完畢出監（構成累
    犯）。
  (二)甲○○無正當職業，又不願以勞力謀生，養成犯罪之習慣，
    明知自己前案累累，竟僅因缺錢花用，萌生意圖為自己不法
    所有之犯意，於97年9月7日7時許，攜帶客觀上對人之生命
    、身體足生危害之剪刀1把，至彰化縣彰化市○○路○段328
    號前，見四下無人，竊取乙○○所有，因家裡裝潢而暫時移
    至騎樓之彈簧床1個（價值約新臺幣【下同】3000元），得
    手後再將彈簧床搬運至隔壁（彰化市○○路○段326號）前，
    以該剪刀剪開彈簧床外襯，欲取出彈簧鐵絲變賣，而為乙○○之妻丙○○當場發現制止，甲○○遂與丙○○發生口角衝
    突，甲○○竟嗆聲「一塊彈簧床的價值，不過五、六十元，
    有什麼不可以」，丙○○氣不過便回到屋內通知其丈夫乙○○，乙○○走到騎樓發現自己彈簧床被剪得殘破不堪，遂與
    甲○○發生口角扭打，並通知附近便利商店店員報警將甲○○逮捕，並扣得剪刀1把。
二、認定事實之證據及理由：
  (一)被告於警偵訊、本院審理中，對於持剪刀剪破彈簧床欲抽出
    鐵絲販賣之事實，坦承不諱，但否認有何竊盜犯行，辯稱：
    是證人丙○○將彈簧床送給我的，我才將彈簧床搬去旁邊剪
    ，我並沒有竊盜云云。
  (二)證人丙○○、乙○○夫妻，於本院審理中均結證稱絕無贈送
    彈簧床給被告之事，且證稱是因為十樓住家裝潢，才臨時將
    彈簧床放在騎樓，並先後與被告發生口角衝突等情（見97年
    11月7日審理筆錄P.3-6）。被告在詰問證人之後，亦坦白
    承認當時有對丙○○嗆聲：一塊彈簧床的價值，不過五、六
    十元，有什麼不可以等語，可知被告與證人夫妻當時在騎樓
    下確實發生口角，而依被告嗆聲內容判斷，證人夫妻應未曾
    同意將彈簧床送給被告，否則何必大動肝火，甚至證人乙○○還出手要搶下被告的剪刀，兩人發生扭打，更可證明被告
    未經他人同意取走彈簧床，其所辯屬卸責之詞，不足採信。
  (三)贓物認領保管單、現場照片4張、扣案剪刀1把等，可資證明
    被告確實手持剪刀兇器，將彈簧床的外皮剪得殘破不堪之事
    實。作案用之剪刀，既能剪破彈簧床，質地堅硬，刀尖銳利
    ，足堪為兇器使用，故被告攜帶工具犯案，構成加重竊盜事
    由。
  (四)綜上所述，本案事證明確，被告犯行已可認定。
三、論罪科刑：
  (一)核被告所為，係犯刑法第321條第1項第3款加重竊盜罪。
  (二)被告有犯罪事實欄內之徒刑執行經過，此有臺灣高等法院被
    告全國前案紀錄表附卷可稽，其受此有期徒刑執行完畢後，
    五年以內故意再犯有期徒刑以上之罪，應依累犯規定加重其
    刑。
  (三)量刑審酌：被告有兩度毆打恐嚇母親之家庭暴力前科，近
    年來有多件竊盜記錄，素行不良，明知自己前案累累，仍然
    不知悔改，行竊他人財物，惡性不改。被告所行竊之彈簧
    床乃笨重之物，因目標明顯，極易被發現，被告連笨重彈簧
    床都要行竊，可知已達窮途末路，惡性非輕。被告犯後未
    坦承犯行，態度不佳，尤其在被害人夫妻發現時，竟對被害
    人嗆聲拿一塊彈簧床有什麼不可以等語，態度極為惡劣，主
    觀惡性深重。被告自述因為曾毆打母親，致與家人關係疏
    離，又屢次入監服刑，導致與社會脫節，便開始拾荒等一切
    情狀，量刑如主文所示之刑。
  (四)按竊盜犯贓物犯保安處分條例第3條第1項規定：「十八歲以
    上之竊盜犯、贓物犯，有犯罪之習慣者，得於刑之執行前，
    令入勞動場所強制工作。」，及第5條第1項規定：「依本條
    例宣告之強制工作處分，其執行以三年為期。」旨在對嚴重
    職業性犯罪、欠缺正確工作觀念，因而習慣犯罪者，強制其
    從事勞動，學習一技之長及正確之謀生觀念，使其日後重返
    社會，能適應社會生活。據卷內臺灣高等法院被告全國前案
    紀錄表、相關前案判決等顯示，被告多年來竊盜前科不斷，
    雖然經過多次徒刑宣告執行，仍無法斷絕犯罪習慣，多年來
    竊盜情形如下：
┌───────┬─────┬────┬──────┬────┬────┬────┐
│判決字號      │宣告主刑  │犯罪時間│犯罪手法    │宣判時間│入獄時間│出監時間│
├───────┼─────┼────┼──────┼────┼────┼────┤
│本院91年度彰簡│罰金2000元│91.9.24 │徒手竊取工地│91.11.15│緩刑未入│        │
│字第547號判決 │，緩刑2年 │        │裡H型鋼一支 │        │獄      │        │
├───────┼─────┼────┼──────┼────┼────┼────┤
│本院94年度彰簡│罰金3000元│94.10.9 │徒手竊取工地│94.10.28│94.12.29│95.1.8易│
│字第932號判決 │易服勞役10│        │裡鐵管一支  │        │        │服勞役執│
│              │日        │        │            │        │        │行完畢  │
├───────┼─────┼────┼──────┼────┼────┼────┤
│本院95年度簡字│有期徒刑6 │95.3.6  │攜帶兇器竊取│95.6.30 │95.8.31 │96.3.1  │
│第190號判決   │月        │        │工廠內之馬達│        │        │        │
│              │          │        │、底座、電風│        │        │        │
│              │          │        │扇          │        │        │        │
├───────┼─────┼────┼──────┼────┼────┼────┤
│本院96年度易字│拘役80日，│96.5.9  │徒手竊取廠房│96.8.27 │96.10.11│96.11.20│
│第898號判決   │減為拘役40│        │旁邊鐵板一塊│        │        │        │
│              │日        │        │            │        │        │        │
├───────┼─────┼────┼──────┼────┼────┼────┤
│本院97年度彰簡│有期徒刑3 │97.4.25 │徒手竊取他人│97.6.27 │97.9.16 │服刑中，│
│字第758號判決 │月        │        │灑水器噴頭一│        │        │預計97. │
│              │          │        │個          │        │        │12.15期 │
│              │          │        │            │        │        │滿      │
├───────┼─────┼────┼──────┼────┼────┼────┤
│本案          │          │97.9.7  │竊盜他人彈簧│        │        │        │
│              │          │        │床欲剪鐵絲販│        │        │        │
│              │          │        │售          │        │        │        │
└───────┴─────┴────┴──────┴────┴────┴────┘
    被告近年來竊盜犯罪不斷，95年1月8日執行完畢後，95年3
    月6日再犯；96年3月1日執行完畢後，96年5月9日又再犯；
    96年11月20日執行完畢後，97年4月25日又再犯，被告能夠
    自我約束的時間不超過半年，尤其被告一貫都是竊取五金類
    物品變賣謀生，手法動機均相同，可稱是竊盜老手。被告自
    從對母親發生家庭暴力案件以來，顯然已失去家庭系統關心
    ，近年來不斷竊盜維生，無論如何經過幾次審判程序，被告
    只要缺錢花用，就會故技重施竊盜，且被告與社會脫節已久
    ，又無一技之長，早已養成偷竊為生之習慣。被告如今僅34
    歲，年紀輕輕大有可為，卻不思正途謀生，又欠缺一技之長
    ，一再竊取他人財物販賣，實具潛在之危險性格，若不能矯
    正其價值觀，將來出監後，勢必重蹈覆轍，為協助其再社會
    化，應命其進入勞動場所強制工作，以培養其勤勞工作之人
    生觀，亦符合比例原則，故依竊盜犯贓物犯保安處分條例第
    3條第1項、第5條第1項前段之規定，諭知刑前強制工作。
  (五)扣案之剪刀，為被告所有之犯罪工具，亦經被告坦承在卷，
    應宣告沒收。
四、適用法條：
  (一)刑事訴訟法第299條第1項前段。
  (二)刑法第321條第1項第3款、第47條第1項、第38條第1項第2款
    、竊盜犯贓物犯保安處分條例第3條第1項、第5條第1項前段
    。
本案經檢察官王元郁到庭執行職務。
中    華    民    國    97    年    11   月    14     日
                    刑事第四庭  法  官  葉明松
以上正本證明與原本無異。
如不服本判決，應於判決送達後10日內，向本院提出上訴書狀，
上訴書狀應「敘述具體上訴理由」，並按他造當事人之人數附繕
本。「切勿逕送上級法院」。
告訴人或被害人對於判決如有不服具備理由請求檢察官上訴者，
其上訴期間之計算係以檢察官收受判決正本之日期為準。
中    華    民    國    97    年    11   月    14     日
                                書記官  施秀青
【附錄本案論罪法條】
中華民國刑法第321條
（加重竊盜罪）
犯竊盜罪而有左列情形之一者，處 6 月以上、 5 年以下有期徒
刑：
一  於夜間侵入住宅或有人居住之建築物、船艦或隱匿其內而犯
    之者。
二  毀越門扇、牆垣或其他安全設備而犯之者。
三  攜帶兇器而犯之者。
四  結夥三人以上而犯之者。
五  乘火災、水災或其他災害之際而犯之者。
六  在車站或埠頭而犯之者。
前項之未遂犯罰之。


司法院資訊處製作；財團法人民間司法改革基金會備份。
